nb: Kvalitetsgrad for hår: Ikke-Remy; Remy; Enkeltdonor; Virgin; Annet
nl: Kwaliteitsklasse haar: Non-Remy; Remy; Enkele donor; Virgin; Overig
da: Grad af hårkvalitet: Ikke-Remy; Remy; Én donor; Virgin; Andet
bg-BG: Клас на качеството на косата: Non-Remy; Remy; От един донор; Необработена; Други
sl-SI: Kakovostini razred las: Non-Remy; Remy; Od enega darovalca; Deviško; Drugo
pl: Klasa jakości włosia: Non-Remy; Remy; Od jednego dawcy; Dziewicze; Inne
en: Hair quality grade: Non-Remy; Remy; Single donor; Virgin; Other
hr-HR: Ocjena kvalitete kose: Non-Remy; Remy; Od jednog donora; Djevičanska kosa; Ostalo
fr: Catégorie de qualité des cheveux: Non-Remy; Remy; Donneur unique; Vierge; Autre
de: Qualitätsstufe des Haarteils: Non-Remy; Remy; Einzelspender; Virgin; Sonstige
es: Grado de calidad del pelo: No Remy; Remy; Donante único; Virgen; Otro
el: Κατηγορία ποιότητας μαλλιών: Non-Remy; Remy; Από έναν δότη; Παρθένα; Άλλο
ro-RO: Grad de calitate a părului: Non-Remy; Remy; Donator unic; Virgin; Altele
zh-CN: 发质等级: 非顺发; 顺发; 单一捐赠者; 处女发; 其他
ja: ヘア品質グレード: ノンレミー; レミー; シングルドナー; バージン; その他
pt-BR: Grau de qualidade do cabelo: Non-Remy; Remy; Doador único; Virgem; Outra
ru: Класс качества волос: Non-Remy; Remy; От одного донора; Virgin; Другое
cs: Stupeň kvality vlasů: Non-Remy; Remy; Od jednoho dárce; Panenské; Jiná
lt-LT: Plaukų kokybės klasė: Ne „Remy“; „Remy“; Vieno donoro; Natūralūs („Virgin“); Kita
hu: Haj minőségi osztálya: Nem Remy; Remy; Egyetlen donortól származó; Szűz; Egyéb
pt-PT: Grau de qualidade do cabelo: Não remy; Remy; Dador único; Virgem; Outro
th: ระดับคุณภาพของเส้นผม: นอน-เรมี่; เรมี่; จากผู้บริจาคคนเดียว; เวอร์จิน; อื่นๆ
sk-SK: Stupeň kvality vlasov: Non-Remy; Remy; Od jedného darcu; Panenské; Iné
ko: 모질 등급: 논레미; 레미; 싱글 도너; 버진; 기타
sv: Hårkvalitetsgrad: Icke-remy; Remy; Enskild donator; Virgin; Övrigt
fi: Hiusten laatuluokka: Non-Remy; Remy; Yksi luovuttaja; Neitsythius; Muu
vi: Cấp độ chất lượng tóc: Non-Remy; Remy; Từ một người hiến; Tóc nguyên thủy; Khác
it: Grado di qualità dei capelli: Non-Remy; Remy; Donatore singolo; Vergini; Altro
tr: Saç kalite derecesi: Remy dışı; Remy; Tek donör; İşlem görmemiş; Diğer
zh-TW: 髮質等級: 非順髮 (Non-Remy); 順髮 (Remy); 單一捐髮者; 處女髮; 其他